臺灣臺中地方法院刑事判決　　　　　　　　　　　　九十一年度易字第二二六八號
　　公　訴　人　臺灣臺中地方法院檢察署檢察官
　　被　　　告　甲○○
右列被告因違反著作權法案件，經檢察官提起公訴（九十一年度偵字第一三三八二號
），本院判決如左：
    主  文
甲○○共同連續以明知為侵害著作權之物而意圖營利而交付之方法侵害他人之著作權
，處有期徒刑肆月，如易科罰金，以佰元折算壹日。扣案如附表所示之盜版影音光
碟片壹佰拾貳片，沒收。
    事  實
一、甲○○明知如附表所示之影音光碟片係屬未經美商迪士尼企業股份有限公司、美
    商時代華納娛樂公司、美商二十世紀福斯影片股份有限公司、美商美國環球影片
    股份有限公司、美商哥倫比亞影片股份有限公司、美商新線製作股份有限公司、
    美商米高梅影片股份有限公司、美商派拉蒙影片股份有限公司等發行公司之授權
    或同意而擅自重製其視聽著作之盜版品，竟與姓名年籍不詳綽號「生哥」之成年
    男子，基於共同以意圖營利而交付之方法侵害他人著作權之概括犯意聯絡，於民
    國九十一年七月六日十八時許，在臺中市○區○○路與中華路口之夜市內，以每
    片新台幣（下同）十元之代價，接受姓名年籍不詳綽號「生哥」之成年男子委託
    ，以每片一百元之價格，連續代為看顧攤位，以販售交付所設攤陳列之盜版影音
    光碟片予不特定之人，藉以牟利，先後售出二十幾片，甲○○獲利約二百多元；
    嗣於九十一年七月七日二十二時三十分許，在臺中市○區○○路與中華路口之夜
    市內，為警當場查獲，並扣得姓名年籍不詳綽號「生哥」之成年男子所有供意圖
    營利而交付使用如附表所示之盜版影音光碟片一百三十二片。
二、案經告訴人美商迪士尼企業股份有限公司、美商時代華納娛樂公司、美商二十世
    紀福斯影片股份有限公司、美商美國環球影片股份有限公司、美商哥倫比亞影片
    股份有限公司、美商新線製作股份有限公司、美商米高梅影片股份有限公司、美
    商派拉蒙影片股份有限公司訴由臺中市警察局第一分局報告臺灣臺中地方法院檢
    察署檢察官偵查起訴。
    理  由
一、訊據被告甲○○，對於右揭時地，明知如附表所示之影音光碟片，係未經著作財
    產權人美商迪士尼企業股份有限公司、美商時代華納娛樂公司、美商二十世紀福
    斯影片股份有限公司、美商美國環球影片股份有限公司、美商哥倫比亞影片股份
    有限公司、美商新線製作股份有限公司、美商米高梅影片股份有限公司、美商派
    拉蒙影片股份有限公司同意或授權重製之盜版品，竟與姓名年籍不詳綽號「生哥
    」之成年男子，基於共同以意圖散布而陳列之方法侵害他人著作權之概括犯意聯
    絡，以每片十元之代價，接受姓名年籍不詳綽號「生哥」之成年男子委託，以每
    片一百元之價格，連續代為看顧攤位，以販售交付盜版影音光碟片予不特定之人
    以資牟利等情，業經坦認屬實，核與告訴人美商迪士尼企業股份有限公司、美商
    時代華納娛樂公司、美商二十世紀福斯影片股份有限公司、美商美國環球影片股
    份有限公司、美商哥倫比亞影片股份有限公司、美商新線製作股份有限公司、美
    商米高梅影片股份有限公司、美商派拉蒙影片股份有限公司之指訴情節相符，並
    有扣案如附表所示之盜版影音光碟片一百三十二片為證，被告甲○○自白供述與
    現有事證相符，應堪採信。被告甲○○受託代為看顧攤位販售盜版影音光碟片之
    行為，其基於幫助姓名年籍不詳綽號「生哥」之成年男子販售盜版影音光碟片之
    犯意，而為意圖營利而販售交付之構成要件行為，自已該當於侵害他人著作財產
    權罪之正犯行為，而與姓名年籍不詳綽號「生哥」之成年男子，應論以共同正犯
    ，而非僅係單純之幫助行為，附此敘明。本件事證已臻明確，被告甲○○犯行，
    洵堪認定。
二、被告甲○○明知販入之盜版影音光碟片係侵害他人視聽著作財產權之物，竟與姓
    名年籍不詳綽號「生哥」之成年男子，基於共同意圖營利而交付之概括犯意聯絡
    ，接受姓名年籍不詳綽號「生哥」之成年男子委託，代為看顧攤位，以販售交付
    盜版影音光碟片，以資獲利，核其所為，係違反著作權法第八十七條第二款之明
    知為侵害著作權之物而意圖營利而交付之侵害著作權行為，應依著作權法第九十
    三條第三款之規定論處。被告甲○○與姓名年籍不詳綽號「生哥」之成年男子間
    ，顯有共同意圖營利而販售交付盜版影音光碟之犯意聯絡及行為分擔，為共同正
    犯。又被告甲○○一個意圖營利而販售交付盜版影音光碟片之行為，同時侵害告
    訴人美商迪士尼企業股份有限公司、美商時代華納娛樂公司、美商二十世紀福斯
    影片股份有限公司、美商美國環球影片股份有限公司、美商哥倫比亞影片股份有
    限公司、美商新線製作股份有限公司、美商米高梅影片股份有限公司、美商派拉
    蒙影片股份有限公司之著作財產權，其一個意圖營利而販售交付之行為同時觸犯
    數個侵害著作權之罪名，為想像競合犯之裁判上一罪關係，應依刑法第五十五條
    之規定，從一重處斷。而被告甲○○先後多次意圖營利而販售交付盜版影音光碟
    片之行為，其時間緊接，手段同一，所觸犯犯罪構成要件相同之罪名，顯係基於
    概括犯意而反覆為之，為連續犯之裁判上一罪關係，應依刑法第五十六條之規定
    ，論以一罪，並加重其刑。爰審酌被告甲○○為貪圖一己私利，竟代人販售盜版
    影音光碟片，嚴重侵害著作財產權人之智慧結晶，並影響我國之國際形象，惟被
    告甲○○於犯罪後坦承犯行，態度良好，顯已知所悔悟，慮其素行良好，並無不
    良刑案紀錄，此有臺灣高等法院被告全國前案紀錄表、臺灣高等法院檢察署刑案
    紀錄簡覆表各一份在卷可稽，被告甲○○經此番偵審教訓，當能知所警惕，獲取
    教訓，且被告甲○○代為看顧攤位販售盜版影音光碟所得微薄，查扣之盜版影音
    光碟數量亦屬少量等一切情狀，量處如主文所示之刑，並諭知易科罰金之折算標
    準，以示懲儆。
三、扣案如附表所示之盜版影音光碟片一百三十二片，係姓名年籍不詳綽號「生哥」
    之成年男子所有，供被告甲○○意圖營利而交付所用之物，業經被告甲○○供述
    綦詳，爰依刑法第三十八條第一項第二款之規定，併予諭知沒收。
據上論斷，應依刑事訴訟法第二百九十九條第一項前段，著作權法第九十三條第三款
，刑法第十一條前段、第二十八條、第五十六條、第五十五條、第四十一條第一項前
段、第三十八條第一項第二款，罰金罰鍰提高標準條例第二條，判決如主文。
中      華      民      國      九十一      年    十    月    二十五    日
                                臺灣臺中地方法院刑事第六庭
                                        法  官  巫淑芳
右正本證明與原本無異。
如不服本判決，應於送達後十日內向本院提出上訴狀 （須附繕本） ，上訴於台灣高等
法院台中分院。
                                        書記官
中      華      民      國      九十一      年    十    月    二十五    日
附錄論罪科刑法條：
著作權法第八十七條：
有下列情形之一者，除本法另有規定外，視為侵害著作權或製版權：
一、以侵害著作權人名譽之方法利用其著作者。
二、明知為侵害著作權或製版權之物而散布或意圖散布而陳列或持有或意圖營利而交
    付者。
三、輸入未經著作財產權人或製版權人授權重製之重製物或製版物。
四、未經著作財產權人同意而輸入著作原件或其重製物者。
五、明知係侵害電腦程式著作財產權之重製物而仍作為直接營利之使用者。
著作權法第九十三條：
有下列情形之一者，處二年以下有期徒刑，得併科新台幣十萬元以下罰金：
一、侵害第十五條至第十七條規定之著作人格權者。
二、違反第七十條規定者。
三、以第八十七條各款方法之一侵害他人之著作權者。
